# 少数股东权益是否可以为负数？

提问人：不忘初心 3 时间：2021-04-02 07:14:44
中华会计网校刘国峰老师说，少数股东权益是负债性质的，负债是不能为负数的，所以少数股东权益项目也不能是负数。感觉这个观点不对。想麻烦陈老师确认下，少数股东权益是否可以为负数，为什么？

回答人：chenyiwei
根据《企业会计准则第 33 号——合并财务报表（ 2014 年修订）》第三十七条：子公司少数股东分担的当期亏损超过了少数股东在该子公司期初所有者权益中所享有的份额的，其余额仍应当冲减少数股东权益。
所以，当子公司资不抵债时，少数股东权益是会出现负数的。
少数股东权益是合并报表层面的自身权益工具的一部分，不属于负债。

提问人：fctq3344 时间：2021-10-08 10:58:42
陈老师，少数股东权益为负的情况下，母公司的参股公司需要退出股权，做评估的时候，归母权益需要扣减掉负数的少数股东权益吗？如果母公司不满足持续经营假设了，面临清算的时候，少数股东权益还可以是负数吗？谢谢陈老师！

回答人：chenyiwei
考虑在子公司净资产为负数的情况下，母公司是否需对该子公司无力偿还的债务承担额外责任，必要时通过计提预计负债的方式，在个别报表层面做实净资产。